【裁判字號】    98,易,3005
【裁判日期】    980928
【裁判案由】    詐欺等
【裁判全文】
臺灣臺中地方法院宣示判決筆錄          98年度易字第3005號
公  訴  人  臺灣臺中地方法院檢察署檢察官
被      告  甲○○
上列被告因詐欺案件，經檢察官提起公訴（98年度偵字第8806號
）後，聲請改依協商程序而為判決，本院合議庭裁定由受命法官
獨任進行認罪協商程序，於中華民國98年9月28日下午5時許，在
本院第四法庭宣示判決，出席職員如下：
      法  官  潘曉玫
      書記官  張齡方
法官起立朗讀判決主文、犯罪事實要旨、處罰條文及告以上訴限
制、期間並提出上訴狀之法院，且諭知記載其內容：
一、主        文：
甲○○意圖為自己不法之所有，以詐術使人將本人之物交付，共
壹佰壹拾玖罪，各處有期徒刑貳月，如易科罰金，以新臺幣壹仟
元折算壹日。應執行有期徒刑壹年陸月，如易科罰金，以新臺幣
壹仟元折算壹日。緩刑年，並應向公庫或指定之公益團體或地
方自治團體給付新臺幣拾伍萬元。
二、犯罪事實要旨：
    甲○○原為位於臺中市○區○村路○ 段33號「耕笙中醫診所
    」之負責人兼執業醫師，為從事醫療業務之人，其於民國96
    年4 月20日與中央健康保險局（下稱中央健保局）簽訂「全
    民健康保險特約醫事服務機構合約」，自96年3月1日起至98
    年2 月28日止成為中央健保局之特約診所，受託辦理全民健
    康保險特約醫事服務業務，並依據全民健康保險法第72條規
    定，於執行醫療業務時，應據實填載病例，不得以不正當行
    為或以虛偽之證明、報告或陳述，申報醫療費用。詎甲○○
    竟基於行使業務登載不實文書及意圖為自己不法所有之犯意
    ，於上開契約之有效期間內，對於如附表所示之中央健保局
    所核發健保IC卡之被保險人，分別表示可以持該被保險人或
    其家屬之健保IC卡至耕笙中醫診所刷卡後，直接領取保健食
    品或藥物，而不需本人實際前往該診所看診，甲○○明知其
    於附表所示時間，並未對附表所示之被保險人從事實際診療
    行為，竟分別將不實之診療事項登載於其業務上所做成之病
    歷表文書上，據以製作不實之電磁紀錄文書檔案，透過電腦
    網路連線之方式，將該等不實之電磁紀錄文書檔案傳輸至中
    央健保局申報請領醫療給付，及以電腦列印上開檔案總表方
    式寄送中央健保局而行使之，致使不知情之中央健保局負責
    審核之承辦人員陷於錯誤，依上開不實就醫紀錄給付如附表
    所示之費用，足以生損害於中央健保局對於健保特約醫療機
    關申報醫療費用管理之正確性及附表所示之被保險人，總計
    向中央健保局以此方式詐領醫療費用行為如附表所示共119
    次，詐取所得之財物如附表所示共計新臺幣（下同）4萬7,1
    10元。案經中央健保局訴由臺灣臺中地方法院檢察署檢察官
    偵查起訴，並經到庭執行公訴檢察官聲請認罪協商。
三、本件被告甲○○對於前揭犯罪事實於偵查中及本院審理時均
    坦承不諱，且與檢察官於審判外達成協商之合意。經查，上
    開協商合意並無刑事訴訟法第455條之4第1 項所列情形，檢
    察官聲請改依協商程序而為判決，本院爰不經言詞辯論，於
    協商合意範圍內為協商判決。
四、處罰條文：
    刑事訴訟法第455條之2第1項第1款、第4款，刑法第216條、
    第215條、第339條第1項、第55條、刑法第41條第1項前段、
    、第51條第5款、第74條第1項第1款，刑法施行法第1條之1
    第1項、第2項前段。
五、協商判決除有刑事訴訟法第455條之4第1項第1款於本訊問程
    序終結前，被告撤銷協商合意或檢察官撤回協商聲請者；第
    2款被告協商之意思非出於自由意志者；第4款被告所犯之罪
    非第455條之2第1項所定得以協商判決者；第6款被告有其他
    較重之裁判上一罪之犯罪事實者；第7 款法院認應諭知免刑
    或免訴、不受理者情形之一，及違反同條第2 項「法院應於
    協商合意範圍內為判決；法院為協商判決所科之刑，以宣告
    緩刑或2 年以下有期徒刑、拘役或罰金為限」之規定者外，
    不得上訴。
六、如有上開可得上訴情形，應於收受宣示判決筆錄送達後10日
    內向本院提出上訴書狀（應敘述具體理由並附繕本）。上訴
    書狀如未敘述理由，應於上訴期間屆滿後20日內補提理由書
    於本院。
中    華    民    國    98    年    9     月    28    日
                  刑事第四庭    法  官  潘曉玫
                                書記官  張齡方
以上正本證明與原本無異。
告訴人或被害人對於判決如有不服具備理由請求檢察官上訴者，
其上訴期間之計算係以檢察官收受判決正本之日期為準。
                                書記官  張齡方
中    華    民    國    98    年    9     月    28    日
附錄論罪科刑法條中華民國刑法第215條
（業務上文書登載不實罪）
從事業務之人，明知為不實之事項，而登載於其業務上作成之文
書，足以生損害於公眾或他人者，處 3 年以下有期徒刑、拘役
或 5 百元以下罰金。
中華民國刑法第216條
（行使偽造變造或登載不實之文書罪）
行使第 210 條至第 215 條之文書者，依偽造、變造文書或登載
不實事項或使登載不實事項之規定處斷。
中華民國刑法第339條
（普通詐欺罪）
意圖為自己或第三人不法之所有，以詐術使人將本人或第三人之
物交付者，處 5 年以下有期徒刑、拘役或科或併科 1 千元以下
罰金。
以前項方法得財產上不法之利益或使第三人得之者，亦同。
前二項之未遂犯罰之。


司法院資訊處製作；財團法人民間司法改革基金會備份。
